【裁判字號】    95,抗,187
【裁判日期】    950630
【裁判案由】    保全證據
【裁判全文】
臺灣高等法院高雄分院民事裁定           95年度抗字第187號
抗  告  人  胡陳秀葉即和通企業社
上列抗告人因與相對人交通部民用航空局高雄國際航空站間聲請
保全證據事件，對於民國95年6 月5 日臺灣高雄地方法院95年度
全字第18號所為裁定提起抗告，本院裁定如下：
    主  文
抗告駁回。
抗告訴訟費用由抗告人負擔。
    理  由
一、抗告意旨略以：抗告人聲請保全之記載有「小型車進入以大
    型車計費」等文字之停車場公告，無法自拍攝之照片詳細辨
    識其上之文字記載，僅可依證據保全方法保存該公告之文字
    ，認原審駁回其保全證據之聲請不當，求予廢棄等語，
二、按證據有滅失或礙難使用之虞，或經他造同意者，得向法院
    聲請保全，就確定事、物之現狀有法律上利益並有必要時，
    亦得聲請為鑑定、勘驗或保全書證；前項證據保全，應適用
    本節有關調查證據方法之規定，民事訴訟法第368 條定有明
    文。其立法意旨，係鑑於證據之調查，本應於訴訟繫屬後已
    達調查之程度，且有調查必要者，始得為之，但於此之前，
    如該證據有滅失或有礙難使用之虞，卻不能立即調查，將因
    證據之滅失或情事變更而礙難使用，致影響日後裁判之正確
    性，故特設此制以為預防。是倘本案訴訟已繫屬於法院，且
    已達可以調查證據之程度者，自無聲請保全證據之必要（最
    高法院92年度台抗字第202 號裁判參照）。經查，依抗告人
    提出之「民事聲請再開辯論暨證據保全狀」及附件書證等之
    意旨，抗告人係於兩造間93年訴字第1850號債務人異議之訴
    事件（訴訟標的金額新台幣217 萬2366元）辯論終結後，始
    聲請為本件證據保全，且其所請求保全之證據，早於該民事
    事件辯論終結前即已存在，則其原得於訴訟繫屬中請求調查
    ，並經抗告人於該訴訟繫屬中提出該公告照片，經原審調閱
    卷證明確，及相對人亦於寄送予抗告人之律師函中陳明「抗
    告人張貼懸賞廣告」之情，另外，自抗告人提出附卷之「公
    告照片」，已足辯識其上「小型車進入以大車計費」等文字
    ，則各該證據是否可採，或是否須更為調查，自屬原訴訟繫
    屬法院指揮、調查證據之職權，按之上開說明，已無聲請保
    全證據之必要。抗告人即不得於原訴訟事件辯論終結後，另
    循保全程序，聲請保全證據。原審駁回抗告人之聲請，核無
    違誤，抗告意旨指摘原裁定不當，為無理由，應予駁回。
據上論結，本件抗告為無理由，依民事訴訟法第495 條之1 第
1項、第449條第1項、第95條、第78條，裁定如主文。
中    華    民    國    95    年    6     月    30    日
                            民事第六庭
                                審判長法官 許明進
                                法      官 張明振
                                法      官 謝肅珍
以上正本證明與原本無異。
如不服本裁定應於送達後10日內向本院提出抗告狀 (並按他造當
事人之人數附繕本)， 並繳納抗告費新台幣1,000 元。
再為抗告應以適用法規顯有錯誤為理由，並經本院之許可，該許
可以原裁定所涉及之法律見解具有原則上之重要性者為限，並委
任律師為代理人。
中    華    民    國    95    年    6     月    30    日
                                書  記  官 廖素珍


司法院資訊處製作；財團法人民間司法改革基金會備份。
